臺灣板橋地方法院刑事判決　　　　　　 100年度易字第1676號
公　訴　人　臺灣板橋地方法院檢察署檢察官
被　　　告　邱米祝
上列被告因賭博案件，經檢察官聲請簡易判決處刑（100 年度偵
字第4710號），本院改行通常程序（原受理案號：100 年度簡字
第2963號），判決如下：
    主  文
邱米祝無罪。
    理  由
一、公訴意旨略以：被告邱米祝基於賭博之接續犯意，自民國99
    年11月4 日起至同年11月11日止，以王秀鑾（因犯賭博罪經
    本院99年度簡字第9980判決判處有期徒刑2 月確定）位於臺
    北縣板橋市（現改制為新北市板橋區，下同）建國街78號5
    樓之公眾得出入場所為賭博場所，並以電話下注之方式，向
    王秀鑾簽賭「六合彩」，其簽賭之方式有俗稱「二星」、「
    三星」及「四星」3 種，每注之簽注金均為新臺幣（下同）
    80元，所簽選之號碼核對香港地區於每週二、四、六開獎之
    「六合彩」中獎號碼，簽中二星、三星、四星者可分別贏得
    彩金5,700 元、57,000元及70萬元，未簽中者，所繳之簽注
    金均歸王秀鑾所有。嗣王秀鑾於99年11月16日晚上7 時許，
    為警在上址查獲，並扣得傳真機1 台、計算機1 台、錄音帶
    1 捲、簽單10張及對獎單1 張等物。經查閱王秀鑾供下注使
    用之電話00-00000000 號通聯，發現被告邱米祝所使用之電
    話00 -00000000號與王秀鑾所使用之上開電話有多次通話情
    形，嗣經警於100 年1 月25日通知被告邱米祝到案說明，並
    於同日15時30分許，在被告邱米祝所經營址設臺北縣板橋市
    ○○街22號之「聖侯化工原料企業社」，扣得六合彩參考資
    料10頁，始悉上情。因認被告所為係犯刑法第266 條第1 項
    之賭博罪嫌。
二、按犯罪事實應依證據認定之，無證據不得推定其犯罪事實；
    又不能證明被告犯罪者，即應諭知無罪之判決，刑事訴訟法
    第154 條、第301 條第1 項分別定有明文。又刑事訴訟上證
    明之資料，無論為直接或間接證據，均須達於通常一般之人
    均不致有所懷疑，而得確信其為真實之程度，始得據為有罪
    之認定，若其關於被告是否犯罪之證明未能達此程度，而有
    合理懷疑之存在，致使無從形成有罪之確信，根據「罪證有
    疑，利於被告」之證據法則，即不得遽為不利被告之認定，
    亦有最高法院76年台上字第4986號判例可稽。其以情況證據
    （即間接證據）斷罪時，尤須基於該證據在直接關係上所可
    證明之他項情況事實，本乎推理作用足以確證被告有罪，方
    為合法，不得徒憑主觀上之推想，將一般經驗有利被告之其
    他合理情況逕予排除，此觀諸最高法院32年上字第67號判例
    意旨亦彰彰甚明。
三、再按，在自己住宅或家室內賭博財物，非公共場所或公眾得
    出入之場所，不成立刑法第266 條之罪；以營利為目的，將
    自己居住家宅抽頭供賭者，其家主戶主如有犯意聯絡，自應
    共負刑責，至其他在場與賭之人，既非在公共或公眾得出入
    之場所，即不成立犯罪（司法院院字第1458號解釋參照）；
    次按提供住宅經營六合樂賭博，依當時實際情形以觀，如不
    特定多數人均可自由出入簽賭，則該住宅實際已成公眾得出
    入之場所，自應認係屬於公眾得出入之場所（司法院〔79〕
    廳刑一字第284 號函參照），惟若不能證明上開地點係屬不
    特定多數人均可自由出入簽賭之場所，自仍與刑法第266 條
    之構成要件不合，其理自明。末按，就某甲經營獎券行兼營
    大家樂賭博，某乙於自己家中以電話向某甲簽訂號碼後，某
    甲派人至某乙家中收款（賭資）送回獎券行，尚未開獎即為
    警查獲，某乙所為是否構成刑法第266 條第1 項犯行此一法
    律問題，經研討結果係認：某乙係在家中以電話簽注，本人
    並未親赴獎券行賭博，與刑法第266 條第1 項之賭博罪構成
    要件不相當，應認某乙不構成該條之犯罪，亦有法務部（76
    ）法檢（二）字第 2194 號座談會紀錄可資參照。
四、本件公訴人認被告邱米祝涉有刑法第266 條第1 項之賭博罪
    嫌，無非以上揭事實，業據被告坦承簽賭六合彩等語明確，
    且有六合彩參考資料10頁、被告與王秀鑾之雙向通聯紀錄及
    王秀鑾之判決書各一份在卷可考等，資為依據。
五、訊據被告邱米祝固坦承有簽賭六合彩之行為，惟辯稱：我是
    家庭主婦，我只是打電話向王秀鑾簽六合彩，我沒有去過王
    秀鑾她那裡等語。
六、經查：本件被告係以打電話之方式向組頭王秀鑾簽賭六合彩
    一節，業據證人王秀鑾於本院審理中證述明確，且依公訴人
    所舉之其他證據，亦僅足以認定被告邱米祝曾以撥打電話下
    注之方式，向王秀鑾簽賭六合彩之事實，並無任何證據足資
    認定王秀鑾經營六合彩賭博之地點係公共場所或公眾得出入
    之場所，亦不能證明被告曾親至上開公共場所或公眾得出入
    之場所簽賭六合彩。從而，揆諸前開說明，本院自難遽認被
    告單純以電話簽賭六合彩之行為應以刑法第266 條第1 項之
    罪責相繩。至王秀鑾經營六合彩賭博之行為，固於他案經法
    院判決認定其亦觸犯刑法第266 條第1 項之公然賭博犯行，
    惟該判決所為之認定，並無拘束本院之效力，併此說明。
七、據上所陳，本件依調查所得證據尚不足以證明被告確有公然
    賭博之犯行，此外復查無其他積極證據足資證明被告有何公
    訴人所指犯行，揆諸首開說明，因不能證明被告犯罪，自應
    為其無罪之諭知。
據上論斷，應依刑事訴訟法第452 條、第301 條第1 項，判決如
主文。
本件經檢察官到洪松標庭執行職務。
中    華    民    國   100    年    6     月    22    日
                  刑事第二十二庭法  官  許映鈞
以上正本證明與原本無異
如不服本判決應於送達後10日內向本院提出上訴狀
                                書記官  翁淑婷
中    華    民    國   100    年    6     月    22    日